【裁判字號】    99,抗,130
【裁判日期】    990416
【裁判案由】    假處分
【裁判全文】
臺灣高等法院民事裁定                   99年度抗字第130號
抗  告  人  乙○○
相  對  人  甲○○
上列當事人間假處分事件，抗告人對於中華民國98年12月30日臺
灣宜蘭地方法院98年度裁全字第517號裁定， 提起抗告，本院裁
定如下：
      主    文
抗告駁回。
抗告訴訟費用由抗告人負擔。
      理    由
一按債權人就金錢以外之請求，因請求標的之現狀變更，有日後
  不能強制執行，或甚難強制執行之虞，欲保全強制執行者，得
  聲請假處分，民事訴訟法第532條定有明文。 本件相對人主張
  ：坐落宜蘭縣宜蘭市○○○段七結小段44-13 、44-14 地號土
  地及其上2840建號建物（門牌宜蘭市○○路126 號）（下合稱
  系爭房地）係相對人出資購買及興建，信託登記予抗告人名下
  ，相對人則使用1樓部分開設乾紅機車行， 詎料抗告人欲出售
  系爭房地，相對人遂口頭向抗告人為終止信託關係之意思表示
  ，並請求抗告人將系爭房地所有權移轉登記予相對人，但抗告
  人置之不理，因恐系爭房地之現狀變更，有日後不能強制執行
  ，或甚難強制執行之虞，聲請對抗告人為假處分等情，業據提
  出土地與建物登記謄本、中華電信股份有限公司繳費通知及費
  用明細清單、出貨單、借據、不動產專任委託銷售契約書等影
  本，釋明其請求及原因事實，以及假處分之原因，雖其釋明尚
  難認為充足，惟既陳明願供擔保，應認足以補其釋明之欠缺，
  故相對人之聲請，應予准許。原裁定就相對人釋明不足部分命
  供擔保後，准為假處分，並無不合。
二次按法院為附條件之假處分裁定，命債權人供擔保後得為假處
  分，此項擔保係備賠償債務人所應受之損害，故法院定此項擔
  保額應斟酌債務人所應受之損害為衡量之標準，其數額應依標
  的物受假處分後，債務人不能利用或處分該標的物所受之損害
  額，或因供擔保所受之損害額定之，非以標的物之價值為依據
  （最高法院48年度台抗字第142號、63年度台抗字第142號判例
  意旨參照）。經查，抗告人因系爭房地不得為讓與、設定抵押
  或其他處分行為，所受損害額固得以暫時無法出售系爭房地之
  損害額為準；而原裁定按抗告人委託仲介公司銷售價格1005萬
  元，計算抗告人於本案訴訟約4年期間之利息損失， 酌定相對
  人供擔保金額為201萬元， 雖低於按抗告人所主張實際出售價
  格1360萬元計算者。然參酌系爭房屋共三層樓（參見原法院卷
  第10頁之建物登記謄本） 及抗告人自陳：系爭房屋除1樓部分
  供相對人開設乾紅機車行外，餘為抗告人居住使用等情，可見
  抗告人雖暫時無法出售系爭房地，仍得繼續享有系爭房地約3
  分之2之使用利益， 損益相抵後，原裁定所定擔保金額，應足
  供擔保抗告人因本件假處分可能遭受之損害，難認顯然不當。
  從而，抗告人指摘原裁定所定擔保金額不當，聲明廢棄，並無
  理由。
三據上論結，本件抗告為無理由。依民事訴訟法第495條之1第1
  項、第449條第1項、第95條、第78條，裁定如主文。
中    華    民    國    99    年    4    月     16    日
                    民事第九庭
                        審判長法  官  黃熙嫣
                              法  官  鄭傑夫
                              法  官  林玲玉
正本係照原本作成。
本裁定除以適用法規顯有錯誤為理由外，不得再抗告。如提起再
抗告，應於收受後10日內委任律師為代理人向本院提出再抗告狀
並繳納再抗告費新台幣１千元。
中    華    民    國    99    年    4     月    16    日
                              書記官  倪淑芳

司法院資訊處製作；財團法人民間司法改革基金會備份。
